【裁判字號】    92,上易,677
【裁判日期】    920910
【裁判案由】    竊盜
【裁判全文】
臺灣高等法院臺南分院刑事判決              九十二年度上易字第六七七號    Ｇ
      上  訴  人
      即  被  告  甲  ○  ○
右上訴人因竊盜案件，不服臺灣雲林地方法院九十二年度易字第二○二號中華民國九
十二年六月廿六日第一審判決（起訴案號：臺灣雲林地方法院檢察署九十二年度偵字
第四八四號），提起上訴，本院判決如左：
      主      文
上訴駁回。
      事      實
一、甲○○曾因竊盜案件，經臺灣雲林地方法院於民國八十八年九月二十一日判處有
    期徒刑一年六月，緩刑五年確定，仍在緩刑期間，竟不知悔改；復意圖為自己不
    法之所有，於九十二年一月六日中午十二時二十分許，騎乘ＴＷＰ－二七九號機
    車，停於附近香蕉園，並持隨地撿拾客觀上可供兇器使用之鐵條一支，步行至雲
    林縣斗六市○○路三十二－一號乙○○住處，撬開乙○○住處臥室鋁窗後，用力
    扳開鋁條，毀越安全設備，進入乙○○住處臥室（侵入建築物及毀損部分未據告
    訴），竊得乙○○臥室抽屜、衣櫃中新台幣（下同）三千二百五十元、戒指三只
    及金項鍊一條。嗣乙○○女兒廖姬美返家，甲○○乃逃離，被乙○○大嫂廖陳伴
    發現，隨後追捕，並報警循線查獲。
二、案經雲林縣警察局斗六分局移送臺灣雲林地方法院檢察署檢察官偵查起訴。
      理      由
一、訊據上訴人即被告甲○○對於右揭時地騎機車至距離被害人乙○○住處約二百公
    尺香蕉園，然後徒步持鐵條一支，至被害人乙○○住處，撬開被害人乙○○住處
    臥室鋁窗，用力扳開鋁條，進入被害人乙○○住處臥室，竊得乙○○所有現款三
    千二百五十元部分事實，坦承不諱，核與被害人乙○○於警訊及偵審中之指訴情
    節相符，並經證人廖陳伴、簡裕欽分別於警訊及原審法院審理時證述屬實，復有
    遭竊現場彩色照片八幀及贓物認領保管單一紙附卷足憑；足證被告甲○○該部分
    自白洵與事實相符，自足作為該部分論罪科刑之基礎。
二、次查被告甲○○雖辯稱：未同時竊取被害人乙○○所有戒指三只、金項鍊一條云
    云。然查被害人乙○○遭竊項鍊、戒指及三千二百五十元，均同時在距離被害人
    乙○○住處約五、六百公尺柳丁園內尋獲等情，亦據被害人乙○○於偵訊時陳明
    在卷，復有前開被害人乙○○領回戒指三只、金項鍊一條、現款三千二百五十元
    之贓物認領保管單一紙足稽。本院衡以戒指三只、金項鍊一條既屬被害人乙○○
    所有，且連同遭竊現款三千二百五十元，在距離被害人乙○○住處約五、六百公
    尺柳丁園內一併被起獲，益徵被告甲○○案發時除竊取現款三千二百五十元外，
    亦同時竊取被害人乙○○戒指三只及金項鍊一條，至為明灼。故被告甲○○辯稱
    ：未竊取戒指三只、金項鍊一條乙節，顯係飾卸刑責之詞，應非可採。被告甲○
    ○竊盜犯行，事證明確，堪以認定。
三、按鐵條係屬金屬製品，質重而堅實，於客觀上足以對人體造成危害，自可供凶器
    使用。又刑法第三百二十一條第一項第二款所謂「門扇」即門戶，阻隔出入之設
    備而言；至於鋁窗乃防盜安全設備，而非單純門扇。核被告甲○○所為，係犯刑
    法第三百二十一條第一項第二款、第三款攜帶兇器毀越安全設備竊盜罪。檢察官
    認為僅成立刑法第三百二十一條第一項第二款毀越安全設備竊盜罪，尚有未洽，
    仍犯刑法第三百二十一條第一項加重竊盜罪，僅其加重條件增加第三款，毋庸變
    更起訴法條。
四、原審以被告甲○○罪證明確，因予適用刑法第三百二十一條第一項第二款、第三
    款規定，並審酌被告曾良不思以己力換取報酬，卻行竊財物，危害被害人財產
    及心理安全，然犯罪後坦承犯行，態度尚稱良好等一切情狀，量處有期徒刑八月
    。復認定被告甲○○持以行竊鐵條一支，乃其隨地撿拾取用，並非被告甲○○所
    有，且經被告甲○○供明丟棄，敘明不予宣告沒收。至於被告甲○○竊盜所得財
    物戒指三只、金項鍊一條、現金三千二百五十元，亦經被害人乙○○領回，有贓
    物認領保管單一紙附卷可稽，自毋庸諭知發還被害人乙○○。本院經核原判決認
    事用法，並無不合，量刑亦稱允當。上訴意旨，指摘原判決不當，為無理由，應
    予駁回。
據上論斷，應依刑事訴訟法第三百六十八條，判決如主文。
本案經檢察官曾顯智到庭執行職務。
中    華    民    國      九十二      年      九      月      十        日
                                  臺灣高等法院臺南分院刑事第一庭
                                      審判長法官  茆    臺    雲
                                            法官  蔡    長    林
                                            法官  李    文    福
右正本證明與原本無異。
不得上訴。
                                      法院書記官  戴    淑    敏
中    華    民    國      九十二      年      九      月      十五      日
附錄：本判決論罪科刑法條
刑法第三百二十一條：
 犯竊盜罪而有左列情形之一者，處六月以上五年以下有期徒刑：
一  於夜間侵入住宅或有人居住之建築物、船艦，或隱匿其內而犯之者。
二  毀越門扇、牆垣或其他安全設備而犯之者。
三  攜帶兇器而犯之者。
四  結夥三人以上而犯之者。
五  乘火災、水災或其他災害之際而犯之者。
六  在車站或埠頭而犯之者。
前項之未遂罰之。


司法院資訊處製作；財團法人民間司法改革基金會備份。
